【裁判字號】    91,上易,3234
【裁判日期】    920109
【裁判案由】    竊盜
【裁判全文】
臺灣高等法院刑事判決                          九十一年度上易字第三二三四號
    上  訴  人  臺灣臺北地方法院檢察署檢察官
    被      告  甲○○  男二十.
右上訴人因被告竊盜案件，不服臺灣臺北地方法院九十一年度易字第一０八三號，中
華民國九十一年十月二十九日第一審判決（起訴案號：臺灣臺北地方法院檢察署九十
一年度偵字第三二四八號、六二０四號），提起上訴，本院判決如左：
    主  文
上訴駁回。
    理  由
一、公訴意旨略以：被告甲○○意圖為自已不法之所有，於民國九十年十二月二十六
    日下午六時許，在台北縣中和市○○路○段一五九巷二十二號前，竊取吳淑姿所
    有尚插有鑰匙之ＩＮＢ－八七七號重型機車得逞；嗣其另行起意與綽號「小楊」
    共同意圖為自己不法所有，於九十一年三月一日在台北市○○○路四巷七號，以
    自備之鑰匙二支竊取乙○○所有車號ＥＣＪ－二○一號機車及易成竹所有ＤＦＡ
    －○一二車牌一面，因認被告第一次犯行已具悔意，第二次犯行顯係另行起意，
    所為二次犯行均涉有刑法第三百二十條第一項之竊盜罪嫌，應予以分論併罰等語
    。
二、按案件曾經判決確定者，應諭知免訴之判決，並得不經言詞辯論為之，刑事訴訟
    法第三百零二條第一款、第三百零七條定有明文。經查：被告甲○○前曾於九十
    一年一月十日晚上十一時許，在台北縣中和市捷運南勢角站前，竊取樊虹麟所有
    車號ＫＥＱ－四一七號重型機車，業經台灣板橋地方法院板橋簡易庭於九十一年
    四月十七日以九十一年度板簡字第五五一號刑事簡易判決，認定被告前揭所為，
    係犯刑法第三百二十條第一項之竊盜罪，並判處有期徒刑三月確定，此有該院九
    十一年度板簡字第五五一號簡易判決處刑書可稽。本件公訴人所指訴被告上開竊
    盜之犯行與前案被訴之犯行均係竊盜機車及車牌，本案之犯案時間均係在前案判
    決之前，且時間緊接，罪名與構成要件相同，顯基於概括犯意而為之，為連續犯
    ，屬裁判上一罪關係，應為前案確定判決效力所及，公訴人以被告曾表示悔意即
    認聲請簡易判決處刑書所載之二次犯行無連續犯可言，尚嫌速斷。揆諸前揭之說
    明，原審不經言詞辯論，逕為免訴判決，經核於法並無不合。公訴人上訴意旨仍
    執前詞，認被告本件犯行係屬另行起意云云，核無理由，上訴應予駁回，並不經
    言詞辯論為之。
據上論斷，應依刑事訴訟法第三百六十八條、第三百七十二條，判決如主文。
中      華      民      國    九十二    年      一      月      九      日
                              台灣高等法院刑事第七庭
                                  審判長法  官  吳  啟  民
                                        法  官  林  瑞  斌
                                        法  官  蘇  隆  惠
右正本證明與原本無異。
不得上訴。
                                        書記官  周  素  秋
中      華      民      國     九十二   年      一      月      十      日


司法院資訊處製作；財團法人民間司法改革基金會備份。
